【裁判字號】    99,台上,6862
【裁判日期】    991104
【裁判案由】    違反兒童及少年性交易防制條例
【裁判全文】
最高法院刑事判決            九十九年度台上字第六八六二號
上  訴  人  甲  ○
選任辯護人  鄭秀珠律師
上列上訴人因違反兒童及少年性交易防制條例案件，不服台灣高
等法院台中分院中華民國九十九年七月二十九日第二審更審判決
（九十九年度重上更(二)字第五九號，起訴案號：台灣彰化地方法
院檢察署九十三年度少連偵字第六九號），提起上訴，本院判決
如下：
    主  文
上訴駁回。
    理  由
按刑事訴訟法第三百七十七條規定：上訴於第三審法院，非以判
決違背法令為理由，不得為之；是提起第三審上訴，應以原判決
違背法令為理由，係屬法定要件。如果上訴理由書狀並未依據卷
內訴訟資料具體指摘原判決不適用何種法則或如何適用不當，或
所指摘原判決違法情事，顯與法律規定得為第三審上訴理由之違
法情形不相適合時，均應認其上訴為違背法律上之程式，予以駁
回。上訴人甲○上訴意旨略稱：(一)、上訴人每桌所獲得之新台幣
（下同）二百元是酒菜錢及清潔費之利潤，於一般經營餐廳或小
吃部之行情，甚為正當合理，既無任何異常，且原判決亦認二百
元係酒菜錢及清潔費之利潤，則該二百元之利潤為何屬上訴人容
留未滿十八歲之人為性交易之營利？原判決未說明理由；又每桌
二百元之利益本為上訴人經營小吃部即可獲得之利益，且與一般
小吃店之經營利潤相符，非因洪○○與未滿十八歲之少女林○○
、徐○○（以上二少女真實姓名、年籍詳卷）前來坐檯方產生之
獲利。則上訴人是否在該三人尚未前來坐檯前即無每桌二百元之
獲利？原審如何認定每桌二百元之獲利必與該三人前來坐檯之行
為相關？原判決亦未予說明釐清；而單純坐檯並未違反任何法律
，更未觸及違反兒童及少年性交易防制條例之規定。上訴人僅與
林○○、徐○○有關於坐檯費及小費之約定，並無任何從事性交
易行為之約定情形，原判決並未敘明如何認定上訴人係基於意圖
營利而容留使未滿十八歲之人從事性交易；再林○○、徐○○前
來上訴人所經營之小吃部不到一天時間，上訴人是否確能在林○
○、徐○○前來應徵時，即明知其二人有與客人從事性交易之意
圖？及在其二人應徵時即具有因其二人之坐檯而將容留從事性交
易並存有營利之意圖？殊非無疑，原判決同未說明釐清；均有理
由不備之違誤。(二)、上訴人每桌賺取約二百元，係以酒菜及清潔
勞務換取，對於林○○、徐○○之坐檯或性交易所得，未分得分
文，但共同被告洪○○實際上可獲取一百元之利益，只有洪○○
有就未滿十八歲之人為性交易行為獲利，足見原判決認定之事實
有誤。縱認上訴人知悉林○○、徐○○係未滿十八歲之少女且將
與客人從事性交易，因無任何營利之意圖，亦僅犯兒童及少年性
交易防制條例第二十三條第一項之罪，原判決適用該條第二項處
罰，有適用法則不當之違背法令。又原判決未說明有何具體事證
足證上訴人對於林○○、徐○○未滿十八歲之事實有認知或不確
定故意，遽論處兒童及少年性交易防制條例第二十三條第二項罪
刑，其適用法則亦有不當。(三)、上訴人已六十五歲高齡，年邁體
弱多病，目前染有慢性支氣管炎，咳血氣喘等疾病，健康狀況確
實不佳，且多年獨居，無任何子嗣扶養，謀生不易，本件所為，
確無任何惡意或不法，雖原判決僅判處有期徒刑九月，然以監獄
之環境及醫療體系之欠缺，及上訴人目前之健康狀態，將無法生
存於獄中，如認有罪，請為緩刑之宣告等語。
惟查：證據之取捨與其證明力之判斷，以及事實有無之認定，屬
事實審法院之職權，苟其取捨證據與判斷證據證明力並不違背經
驗法則及論理法則，即不容任意指為違背法令，而執為第三審適
法之上訴理由。原判決綜合全案卷證資料，本於事實審法院之推
理作用，認上訴人有其事實欄所載犯行，因而撤銷第一審之科刑
判決，改判依想像競合犯及行為時連續犯規定，從一重論其以連
續意圖營利而容留使未滿十八歲之人為性交易罪，依刑法第五十
九條規定酌減其刑後，量處有期徒刑一年六月，併科罰金新台幣
十萬元，併依中華民國九十六年罪犯減刑條例規定，減為有期徒
刑九月，併科罰金新台幣五萬元，暨諭知罰金如易服勞役之折算
標準。已敘明所憑證據及認定之理由，復敘明上訴人因其經營之
小吃部生意差而請洪○○、林○○、徐○○坐檯，除陪客人唱歌
、喝酒外，還讓男客人親吻、擁抱、撫摸乳房、身體等猥褻行為
，上訴人曾告訴洪○○坐檯內容如同摸摸茶工作，有時讓客人摸
一下身體，且於端小菜水果進入包廂時，曾看到男客在摸徐○○
的胸部，但未阻止，又看林○○、徐○○一副小孩子的臉，卻未
查看身分證，即讓其二人坐檯陪客，也曾於林○○說自己未滿十
八歲時在場聽聞。認上訴人應明知或顯可得知林○○、徐○○二
人未滿十八歲，亦知該二女坐檯與男客從事猥褻之性交易行為。
上訴人既因店內生意差，方請該二女坐檯以便招徠客人，從中賺
取酒菜錢及每桌二百元之清潔費，自屬牟利行為之心證理由，而
對上訴人否認犯罪所辯各節，如何係飾卸之詞，均不足採信，詳
加說明指駁。所為論斷，俱有卷證資料可資覆按。至是否宣告緩
刑，法院本屬有權斟酌決定。如未宣告緩刑，亦未說明不予宣告
緩刑之理由，自不生不適用法則及理由不備之違法問題。上訴意
旨徒憑己見，或就原審採證認事職權之適法行使，或對原判決已
論斷明白之事項，仍執前詞任意指摘原判決違背法令，或就部分
與事實認定及判決結果無影響之枝節問題，為單純事實之爭辯，
均與法律規定得為第三審上訴理由之違法情形不相適合。應認上
訴人之上訴違背法律上之程式，予以駁回。再本件既應為程序上
之上訴駁回判決，上訴人請求宣告緩刑，自無從斟酌，併此明
。
據上論結，應依刑事訴訟法第三百九十五條前段，判決如主文。
中    華    民    國  九十九  年   十一   月    四    日
                      最高法院刑事第八庭
                          審判長法官  洪  文  章  
                                法官  王  居  財  
                                法官  郭  毓  洲  
                                法官  黃  梅  月  
                                法官  沈  揚  仁  
本件正本證明與原本無異
                                      書  記  官  
中    華    民    國  九十九  年   十一   月    八    日
                                                      V

司法院資訊處製作；財團法人民間司法改革基金會備份。
